臺灣苗栗地方法院刑事判決　　　　　　　　　　　　　　九十三年度交訴字第三號
　　公　訴　人　臺灣苗栗地方法院檢察署檢察官
　　被　　　告　丙○○
右列被告因公共危險等案件，經檢察官提起公訴（九十三年度偵字第二一號），本院
依簡式審判程序審理，判決如左：
    主  文
丙○○服用酒類，不能安全駕駛動力交通工具而駕駛，處有期徒刑肆月。又駕駛動力
交通工具肇事致人受傷而逃逸，處有期徒刑捌月。應執行有期徒刑拾月，緩刑年。
本件過失傷害人部分公訴不受理。
    事  實
一、丙○○於民國（下同）九十二年十二月二十一日上午九時許起，在苗栗縣頭份鎮
    後庄里錢龍釣蝦場內，與同事相聚飲酒，迨至同日上午十一時許，方欲自上開釣
    蝦場離去，返回苗栗縣竹南鎮○○路九二巷十號住處。惟當時丙○○已因服用酒
    類後，欠缺通常之注意力，而無安全駕駛動力交通工具之能力，詎仍駕駛車牌號
    碼六Ｈ—八六三九號自用小客車，由飲酒地出發，沿苗栗縣頭份鎮○○○街、自
    南向北方向行駛。
二、又丙○○於同日中午十二時十分許，行經前開路段與同鎮○○○路交岔路口時，
    與乙○○所駕駛之車牌號碼ＪＶ—五０五二號自用小客車發生碰撞，乙○○因而
　　受有頭部外傷併前額鈍挫傷、血腫之傷害（過失傷害部分已據乙○○撤回告訴，
  　詳如下述理由欄第三點所載）。詎丙○○駕駛前開動力交通工具肇事後，明知因
    本件肇禍有致人受傷，竟未下車察看及報警處理，反即逃逸離去。其後並駕車右
    彎駛入同鎮○○路，駛離肇事地點約三百公尺後，轉向停至對向停車格內，企圖
    脫免警員追緝，幸旋為警查獲，後經到場處理警員，對其施以呼氣濃度測試，發
    現　其測試值高達每公升０點八八毫克，而查悉全情。
二、案經乙○○訴由苗栗縣警察局頭份分局報請台灣苗栗地方法院檢察署檢察官偵查
    起訴。
　　理　由
一、程序方面：
    本件被告丙○○所犯為刑法第一百八十五條之三、第一百八十五條之四之罪，核
    屬刑事訴訟法第二百七十三條之一第一項所定死刑、無期徒刑、最輕本刑為三年
    以上有期徒刑以外之罪，亦非高等法院管轄之第一審案件，而被告於本院行準備
    程序中就被訴事實為有罪之陳述，經告知被告簡式審判程序之旨並聽取當事人意
    見後，本院合議庭裁定由受命法官獨任進行簡式審判程序，合先敘明。
二、有罪部分：
　(一)認定犯罪事實所根據之證據及理由：
    被告於偵、審中自白前揭酒後駕車犯行及於本院審理時坦承肇事後逃逸之犯行
      。
    證人即告訴人乙○○指訴被告肇事後逃逸乙節。
    證人即當日查獲及承辦之警員甲○○到庭結稱前往現場處理情形，及查獲被告
      時、被告車輛停放位置經過等情綦詳（見本院九十三年三月二十二日審判筆錄
      ）。
    告訴人乙○○之診斷證明書。
    刑法第一百八十五條之三案件測試觀察紀錄表、酒精濃度測試單各一紙在卷足
      憑。
　　道路交通事故調查報告表（一）（二）及現場圖各一紙、現場及車損照片八幀
  　　、前揭承辦警員甲○○所繪本件肇事地點與事後被告車輛查獲地點現場圖一紙
    　附卷可證。
    被告於案發後為警查獲時，經警對其施以吐氣酒精濃度測試，發現達每公升０
      ．八八毫克，有右開酒精濃度測試單可證。又被告為警查獲後，於測試訊問過
      程中有語無倫次、含糊不清、意識模糊，注意力無法集中之情，為上揭警員所
      製「刑法第一百八十五條之三案件測試觀察紀錄表」載明觀察所得詳細在卷可
      查。依上開證據綜合以觀，被告飲酒後顯無安全駕駛動力交通工具之能力至明
      。
　　由上述各節參互佐證，被告前開自白，核與事實相符，應堪採信。本件事證明
　　  確，被告犯行足以認定。
  　雖被告另陳稱有自首之事實云云。惟核被告係陳明案發後，警員前往現場處理
    　時，其未待警員查問，即自行向警員表示車輛為其所駕駛等語；但亦坦言對於
      酒後駕車及肇事逃逸部分，並未主動告知，係警員主動詢問之事實（見本院九
      十三年三月八日準備程序筆錄、同上審判筆錄），與前開證人甲○○到庭證述
      被告只承認車輛為其所駕駛之情相合（見同上審判筆錄），是被告上開所稱自
      首一節，係所涉過失傷害之部分，對於本案論罪之酒後駕車及肇事逃逸部分，
      並無自首之事實至明。故被告此部分所辯，無解於罪責，無可採取。
　(二)論罪科刑之理由：
    核被告所為，係犯刑法第一百八十五條之三之服用酒類，不能安全駕駛動力交
    　通工具而駕駛罪及第一百八十五條之四駕駛動力交通工具肇事致人受傷而逃逸
    　罪。
    被告所犯前開二罪，犯意各別、罪名有異，應分論併罰。
    審酌被告酒後駕車對於道路上其他人、車之安全產生極大威脅，且車禍肇事後
      ，為規避責任，竟即行逃逸，對於因本件車禍而受傷之告訴人未加以救護，置
      他人生命於不顧，或將導致他人傷勢加重，進而造成他人家庭之破碎、親人之
      傷痛，惡性實屬重大；惟核被告未曾有前科犯行，有臺灣高等法院被告全國前
      案紀錄表在卷可佐，且事後於九十二年十二月三十一日即迅與告訴人達成和解
      ，其後並據告訴人撤回告訴，有該和解書及撤回狀在卷，可徵被告尚知悔悟，
      及其到庭後坦承犯行，態度良好，且公訴人亦求處就酒後駕車部分判處有期徒
      刑四月、肇事逃逸部分判處有期徒刑八月，應執行有期徒刑十月等一切情狀，
      乃量處如公訴人上開求處、主文所示之刑，及定其應執行刑。
    又被告未曾受有期徒刑以上刑之宣告，有前開台灣高等法院被告全國前案紀錄
      表在卷可稽，其經此教訓後，應知警惕，當無再犯之虞，本院因認對其所宣告
      之刑，以暫不執行為適當，且公訴人亦求處緩刑，期予被告自新機會，為此，
      爰併予宣告緩刑，以勵自新。
三、不受理部分：
　　(一)按告訴乃論之罪，告訴人於第一審辯論終結前得撤回其告訴，又告訴經撤回者
      ，應諭知不受理之判決，刑事訴訟法第二百三十八條第一項、第三百零三條第
      三款定有明文。
　　(二)本件告訴人乙○○告訴被告丙○○過失傷害部分，起訴書認被告係觸犯刑法第
      二百八十四條第一項之過失傷害罪，依同法第二百八十七條前段之規定，須告
      訴乃論。
　　(三)茲據告訴人撤回告訴，有撤回告訴狀附於本院審理卷可查，揆諸前開說明，應
      就此部分諭知不受理之判決。
四、適用法律依據：
    (一)刑事訴訟法第二百七十三條之一第一項，第二百九十九條第一項前段。
    (二)刑事訴訟法第三百零三條第三款。
    (三)刑法第一百八十五條之三、第一百八十五條之四、第五十一條第五款、第七十
      四條第一款。
本案經檢察官陳傳宗到庭執行職務。
中　　　華　　　民　　　國　　九十三　　年　　　三　　　月　　三十一　　日
                                    臺灣苗栗地方法院刑事第二庭
                                        法  官  周  淡  怡
右正本證明與原本無異。
如不服本判決應於送達後十日內向本院提出上訴狀。
                                        書記官  張  文  玲
中　　　華　　　民　　　國　　九十三　　年　　　三　　　月　　三十一　　日
附錄論罪科刑法條
刑法第一百八十五條之三
服用毒品、麻醉藥品、酒類或其他相類之物，不能安全駕駛動力交通工具而駕駛者，
處一年以下有期徒刑、拘役或三萬元以下罰金。
刑法第一百八十五條之四
駕駛動力交通工具肇事，至人死傷而逃逸者，處六月以上五年以下有徒刑。
